【裁判字號】    89,上易,468
【裁判日期】    890406
【裁判案由】    詐欺
【裁判全文】
臺灣高等法院臺南分院刑事判決              八十九年度上易字第四六八號  Ｃ
      上  訴  人
      即  被  告  甲  ○  ○
      自  訴  人  乙  ○  ○
右上訴人因詐欺案件，不服臺灣臺南地方法院八十八年度自字第三○八號中華民國八
十八年十一月十一日第一審判決，提起上訴，本院判決如左：
      主    文
上訴駁回。
甲○○緩刑貳年。
      事    實
一、甲○○明知自己已無何支付能力，竟意圖為自己不法之所有，於民國八十七年四
    、五月間，以其所有計程車乙部可供擔保為由，向經營「吉利當鋪」之乙○○借
    款新台幣（下同）五萬元，乙○○誤以為甲○○確有償債能力，乃如數借與甲○
    ○，且該計程車仍由甲○○繼續使用。嗣因甲○○未能按時繳納利息，乙○○乃
    欲將甲○○所有之計程車取回抵債，甲○○即向發票人陳文文借用票號ＡＧ00
    00000號，付款人為彰化商業銀行西台南分行之支票乙張，並向發票人陳文
    文表示屆期金額其會自行支付，遂將該支票填寫金額五萬元後交付乙○○以為搪
    塞，惟屆期甲○○並未將五萬元存入陳文文帳戶內，致該支票因存款不足而退票
    。乙○○即再找甲○○商議，由乙○○出面向甲○○靠行之車行負責人蔡朝源結
    清甲○○積欠車行之稅金、行費等款項，再重新為甲○○之計程車申領車牌號碼
    Ｕ九—六八九號，靠行於乙○○之妻所經營之南春交通有限公司，以便甲○○駕
    車所得能用以清償該五萬元借款，然甲○○不但分文未為清償，反又積欠南春交
    通公司行費未付，至此，乙○○始知受騙，甲○○根本無任何償債能力。
二、案經自訴人乙○○向臺灣臺南地方法院提起自訴。
      理    由
一、訊之上訴人即被告甲○○固坦承向乙○○借款未還之事實不諱，惟否認有何詐欺
    犯行，辯稱：此是民事債務糾紛，且欠蔡朝源的款項是伊自己處理完的云云。經
    查，右揭事實業據自訴人乙○○指述綦詳，且有支票及退票理由書影本各乙紙、
    汽車新領牌照登記書影本乙張附卷可證。又證人蔡朝源於原審結證稱：「因甲○
    ○稅金及行費都沒有付，我就把車開回來做擔保，後來知道他有向當鋪借錢沒有
    付，乙○○就來車行拿二萬元來繳清，就把車開回去，而那部車已是舊車不值二
    萬元。」等語，足徵自訴人所言屬實。是被告所辯無非卸責之詞，不足採信。本
    件事證明確，被告之犯行洵堪認定。
二、核被告所為，係犯刑法第三百三十九條第一項之詐欺罪。原審依上開法條及罰金
    罰鍰提高標準條例第一條前段，並審酌被告犯罪之動機、目的、手段、所得財物
    數量非多及其犯後否認犯行等一切情狀，量處被告有期徒刑三月，認事用法及量
    刑均無不當。被告上訴意旨仍否認其有詐欺犯行而指摘原判決不當，為無理由，
    應予駁回。
三、被告甲○○雖曾於七十四年間因詐欺案件，經本院判處有期徒刑六月確定，並於
    七十五年五月三十日執行完畢，惟執行完畢後五年以內未曾受有期徒刑以上刑之
    宣告，此有本院被告全國前案紀錄表附卷可稽，又查本件被告犯罪情節輕微，所
    得不多，犯後未為逃匿並積極尋求償債之道，然非如所願，被告經本案偵審程序
    及科刑之教訓後，當知警惕，諒無再犯之虞，本院認其所受宣告刑，以暫不執行
    為適當，併予宣告緩刑二年，以勵自新。
據上論結，應依刑事訴訟法第三百六十八條，刑法第七十四條第二款，判決如主文。
中    華    民    國      八十九      年      四      月      六        日
                                  臺灣高等法院臺南分院刑事第三庭
                                      審判長法官  黃    聰    明
                                            法官  林    勝    木
                                            法官  黃    三    哲
右正本證明與原本無異。
不得上訴。
                                      法院書記官  陳    淑    貞
中    華    民    國      八十九      年      四      月      七        日
附錄本案論罪科刑適用之法條：
刑法第三百三十九條第一項：
  意圖為自己或第三人不法之所有，以詐術使人將本人或第三人之物交付者，處五年
  以下有期徒刑、拘役或科或併科一千元以下罰金。


司法院資訊處製作；財團法人民間司法改革基金會備份。
